【裁判字號】    91,訴,796
【裁判日期】    920829
【裁判案由】    違反毒品危害防制條例
【裁判全文】
臺灣新竹地方法院刑事判決                          九十一年度訴字第七九六號
    公  訴  人  臺灣新竹地方法院檢察署檢察官
    被      告  乙○○
    選任辯護人  張靜怡律師
右列被告因違反毒品危害防制條例案件，經檢察官提起公訴（九十一年度偵緝字第
一一六號），本院判決如左：
    主  文
乙○○連續販賣第二級毒品，累犯，處有期徒刑捌年陸月。犯罪所得新臺幣肆仟元沒
收之，如全部或一部不能沒收時，追徵其價額或以其財產抵償之。扣案之第二級毒品
安非他命壹包（驗後淨重零點肆公克）沒收銷燬。
    事  實
一、乙○○曾因違反槍砲彈藥刀械管制條例、麻醉藥品管理等案件，分別經本院判處
    有期徒刑六月、四月，定其應執行刑九月確定，於民國八十六年六月十八日易科
    罰金執行完畢；詎其猶不知悔改，於九十年一月中旬經由友人丙○○（綽號為「
    鳳弟」）帶至丁○○（綽號「小偉」、「小蔡」）駐點從事出租業務、位於新竹
    市○○街四七號之「優仕飯店」某間套房內，一同施用第二級毒品安非他命一次
    後（施用毒品部分均由檢察官另案偵處）後，竟基於意圖營利之概括犯意，明知
    安非他命係毒品危害制條例所列管之第二級毒品，未經許可不得持有、販賣，竟
    先於同年二月中旬某日晚間，在其位於新竹市○○路一五八巷十一號之住處，經
    由丙○○不經意的口中得知丁○○及在上開「優仕飯店」服務之甲○○欲購買第
    二級毒品安非他命施用，便主動以電話聯繫與其比較有交情之丁○○，表明其有
    管道可取得第二級毒品安非他命，乙○○即前往「優仕飯店」向丁○○收取甲○○所託交之新臺幣（下同）一千元給付予乙○○，惟乙○○並未如約定之半小時
    後交付第二級毒品安非他命予丁○○，丁○○、甲○○二人以為受騙，只好自認
    倒楣而未再追究。嗣同年月二十一日晚間十一時許，乙○○再度前往「優仕飯店
    」，向甲○○表示要找丁○○，以交付丁○○先前所購買之第二級安非他命一小
    包，然因丁○○當時並未在飯店內，甲○○便告知可以代為保管，乙○○遂將該
    第二級毒品安非他命一小包交給甲○○保管，另詢問甲○○是否要再購買第二級
    毒品安非他命，甲○○欣喜之餘立即表明願意購買，並再交付現金三千元與乙○○，乙○○遂騎車離開，並表示一下子就會回來，果然不久後，乙○○即返回飯
    店交付第二級毒品安非他命一包給甲○○，甲○○因毒癮發作，遂一人先至該飯
    店五０七號房施用毒品，乙○○則在飯店大廳等待丁○○，於翌日（二十二日）
    凌晨零時許，丁○○抵達「優仕飯店」後，即偕乙○○前往五０七號房找甲○○
    ，見甲○○拿出先前向乙○○購買之第二級毒品安非他命共二包，乙○○、甲○○、丁○○三人即當場一同施用毒品，丁○○並應甲○○之要求，拿出一千元給
    甲○○以分擔向乙○○購買之第二級毒品安非他命價金。嗣於同月二十六日晚間
    六時許，經警循線在上開飯店查獲甲○○，並扣得其向乙○○購買，已施用、剩
    餘之第二級毒品安非他命一包（驗後淨重零點三四公克），透過甲○○之供述，
    始查獲乙○○而得悉上情。
二、案經新竹市警察局第一分局報告臺灣新竹地方法院地檢察署檢察官偵查起訴。
    理  由
一、訊據被告乙○○矢口否認有何販賣第二級毒品安非他命給丁○○或甲○○施用之
    犯行，辯稱：我沒有賣毒品，丙○○說當時在我家是不對的，丙○○當時是在關
    才對，第一次與丙○○去飯店吸毒時，是丙○○拿出來的，後來是丁○○到我家
    載我去優仕飯店一起施用安非他命，我一去就有安非他命，安非他命是甲○○拿
    出來的，他們的證詞不實在，是想要陷害我，其實我們的毒品都是向丙○○的哥
    哥拿的，我自己要拿到毒品都很難了，更何況要販賣毒品給丁○○、甲○○，我
    確實沒有販賣毒品給他們二人云云。惟：
（一）經查，經警在上開飯店內查獲證人甲○○，並扣得其所有疑似毒品之白色顆粒
      一小包，經檢察官送往內政部警政署刑事警察局，以呈色試驗法、氣相層析質
      譜儀分析法、核磁共振分析法檢驗，鑑定結果：送驗白色結晶物一包確實含有
      第二級毒品甲基安非他命成分，驗後實際淨重０點四三公克，有內政部警政署
      刑事警察局於九十年八月七日出具之刑鑑字第一四九四五四號鑑定通知書一份
      附於九十年度偵字第一六九四號偵查卷第六八頁可憑，是以，上開扣案之白色
      顆粒一小包應可確定係列管之第二級毒品安非他命無訛。
（二）次查，證人甲○○、丁○○二人分別於偵查中及本院訊問時到庭始終證述被告
      乙○○確實有於右揭時、地販賣第二級毒品安非他命二包給渠等施用綦詳在卷
      （證人甲○○之證述，詳見九十年度偵字第一六九四號偵查卷第十至十一頁、
      九十年二月二十七日警訊筆錄，同上偵查卷第二二至二三頁、九十年三月二十
      六日訊問筆錄，本院卷第八十至八三頁背面、九十二年五月二十日訊問筆錄；
      證人丁○○之證述，詳見同上偵查卷第三至六頁背面、九十年二月二十七日警
      訊筆錄，同上偵查卷第三三至三五頁、九十年四月十一日訊問筆錄，同上偵查
      卷第三七頁、九十年四月十八日訊問筆錄，本院卷第七七至八十頁、九十二年
      五月二十日訊問筆錄），核與證人丙○○於偵查中及本院訊問時到庭證述之情
      節大致相符（見偵查卷第三九至四十頁、九十年五月二日訊問筆錄，本院卷第
      八四至八六頁、九十二年五月二十日訊問筆錄），且證人甲○○亦證述上開扣
      案之第二級毒品安非他命一小包（驗後淨重淨重０點四三公克）係向被告乙○○於右揭時地購買所施用剩餘者（見偵查卷第二十三頁第八、九行訊問筆錄）
      ，是以，被告於右揭時、地販賣第二級毒品安非他命二包給證人甲○○、丁○○應非虛妄。
（三）再查，雖被告乙○○提出其於九十二年二月一日親訪證人丙○○之對話錄音帶
      一捲附於本院卷第五三頁之信封袋內、譯文一份附於本院卷第四五至五二頁，
      並辯稱：丙○○在錄音當時有說：我當時要找毒品都很困難，更何況是要賣毒
      品，而且我的毒品都是丙○○幫忙向其兄索取的，而丙○○亦說係甲○○及丁○○串供，錄音中在在顯示丙○○根本不認為毒品係由我提供，且丙○○自己
      也承認事發時他應該在服刑云云，惟經本院依職權調取證人丙○○在監在押紀
      錄，發現：丙○○於九十年一月二十日入監、同年二月九日出監，此有法務部
      在監在押資料表一件附於本院卷第六三頁可按，此與證人甲○○、丁○○所證
      述其等在九十年二月中旬時曾與證人丙○○聯絡欲購買毒品等情並無不合，且
      於九十二年五月二十日經被告之選任辯護人張靜怡律師詰問證人丙○○及本院
      依職權訊問證人丙○○，其均對證人丁○○曾不只一次向其表示欲買第二級毒
      品安非他命，並有向被告乙○○詢問有無毒品，且與被告一同前往優仕飯店及
      在被告乙○○家一起施用第二級毒品安非他命，被告乙○○並拿出第二級毒品
      安非他命一起施用等情結證屬實（見本院卷第八四頁至八六頁，上開訊問筆錄
      ），基上，被告乙○○不但有足夠的第二級毒品安非他命可供自己施用外，且
      可以提供毒品讓證人丁○○、丙○○二人施用，被告上開所辯，亦顯不足採信
  。
（四）第查，被告乙○○雖另辯稱：甲○○先說是向小偉（即丁○○）購買毒品，後
      來僅憑警察的陳述才改稱向我購買，且他說購買之金額前後不一致，有三千元
      及二千元之差別，而依丁○○先前的說法甲○○應無出面購買毒品，何以又說
      甲○○已經向我買了二、三千的毒品，且丁○○說甲○○有專用的吸食器，甲○○卻說沒有，其說詞有矛盾，可證甲○○及丁○○二人串供誣陷我云云。然
      ，觀諸本院九十二年五月二十日調查庭被告之選任辯護人張靜怡律師詰問證人
      甲○○、丁○○之過程，甲○○證稱：「（辯護人問：你這次是向證人丁○○
      或被告陳卲文買的？）在庭的被告，我只有吸過這一次就被抓。（辯護人問：
      你買的毒品是多少錢？）第一次拿一千元，但是沒有拿到東西，第二次我拿出
      三千元。（辯護人問：當時是否拿二千元向被告陳卲文買？）我當時不管在警
      訊、偵訊，我都有表達，因為吸食毒品的關係，是拿二千元還是三千元，我忘
      記了，但是確實有這一回事。（辯護人問：確定沒有在警局看到被告？）沒有
      ，是警察陳述一些事情問我是否這個人，我說是，但是我有看到小偉（按：即
      丁○○）。（辯護人問：你是憑什麼判斷錢是交給被告的？）我是飯店外面直
      接碰到被告交給他的。」等語；丁○○亦結證稱：「（辯護人問：當天在優仕
      飯店吸毒之情形？）我晚上十二點下班，我十一點多相繼接到阿文和阿偉的電
      話，阿偉打的次數比較多，他們叫我過去飯店找他們，我下班就過去，過去時
      一進房間阿偉就把一包或二包毒品安非他命拿出來，我問他怎麼有這個，他說
      是阿文拿給他的，阿文一分鐘後就進來，阿文向阿偉要一點安非他命就走了，
      約五至十分鐘，我就在那裡過夜，阿偉後來也下去，因為他是飯店當天的夜櫃
      ，我說的阿文就是乙○○。（辯護人問：你有無給被告乙○○一千元，請他幫
      你調安非他命？）好像有，是阿偉已經買了毒品二、三千元的份量，他問我要
      不要分擔，我就拿一千元給阿偉，我問他毒品是向誰買的，他說是阿文」等語
      ，證人甲○○、丁○○均明確證稱確實是向被告乙○○購買毒品無誤，核與本
      院於九十二年五月二十六日勘驗證人丁○○於偵查中九十年四月十一日及同年
      四月十八日之偵訊筆錄錄音帶之情節大致相符（見本院卷第九五至一０七頁背
      面），均係證人丁○○主動說出案情，並無經檢察官誘導或脅迫使然，衡諸常
      情，證人之陳述除因記憶之久暫，其前後會有枝微末節之不一致外，與其他證
      人間之供述亦因觀察事情之角度、人生經驗之不同等等因素，其等所記憶的供
      述，均會有些許之出入，更遑論證人之證述如涉及己身可能犯罪之情況下，更
      會避重就輕、輕描淡寫，惟就被告犯罪構成之事實證稱明確且與證據相符時，
      即難遽認證人之前後證述或證人間之證述有其他部分之出入而認不可採信，基
      此，不論是證人甲○○、丁○○對於被告乙○○販賣第二級毒品安非他命之情
      節均始終證述明確，被告以證人甲○○何能僅憑警察所述即可指認被告、證人
      甲○○有無專用毒品吸食器、究竟是以二千元或三千元向被告購買等細節而認
      證人甲○○、丁○○有誣陷之可能，實為強詞之辯，且顯然與被告是否構成販
      賣第二級毒品安非他命無關聯性且無必要性。
    綜上所述，被告乙○○應確有販賣第二級安非他命品之意圖無誤，復有證人甲○○自承向被告乙○○購買經施用所餘之第二級毒品安非他命一包（驗後淨重０‧
    四三公克）扣案在卷可資佐證，本件事證已臻明確，被告販賣第二級毒品安非他
    命之犯行，堪以認定，應予依法論科。
二、核被告乙○○所為，係犯毒品危害防制條例第四條第二項之販賣第二級毒品安非
    他命罪。被告持有第二級毒品安非他命之低度行為，應為其販賣第二級毒品安非
    他命之高度行為所吸收，不另論罪。被告乙○○先後多次販賣第二級毒品安非他
    命之犯行，時間緊接、手法雷同，所犯係犯罪構成要件相同之罪，顯係基於概括
    之犯意反覆為之，應依刑法第五十六條連續犯之規定論以一連續販賣第二級毒品
    安非他命罪，並除無期徒刑外，依法加重其刑。末查，被告乙○○曾因違反槍砲
    彈藥刀械管制條例、麻醉藥品管理等案件，分別經本院判處有期徒刑六月、四月
    ，並定其應執行刑九月確定，於八十六年六月十八日易科罰金執行完畢，此有臺
    灣新竹地方法院檢察署刑案資料查註紀錄表及臺灣高等法院被告全國前案紀錄表
    各一份在卷足參，其於上開徒刑執行完畢五年內再犯本件有期徒刑以上之罪，為
    累犯，應依刑法第四十七條規定除無期徒刑外，遞加重其刑。爰審酌被告乙○○
    明知毒品會戕害人之身體及心理健康，竟為不法牟取利益，而連續販賣毒品，嚴
    重毒害他人身心，且於犯後復卸責狡飾等一切情狀，爰分別量處如主文所示，並
    以資懲儆。
三、扣案之安非他命一小包（驗後淨重０‧四三公克），為違禁品，不問屬於犯人與
    否，應依毒品危害防制條例第十八條第一項前段之規定沒收銷燬之；被告犯罪所
    得四千元，應依同條例第十九條第一項之規定沒收之，如全部或一部不能沒收時
    ，追徵其價額或以其財產抵償之。
四、據上論斷，應依刑事訴訟法第二百九十九條第一項前段，毒品危害防制條例第四
    條第二項、第十八條第一項前段、第十九條第一項，刑法第十一條前段、第五十
    六條、第四十七條，判決如主文。
本案經檢察官鍾曉亞到庭執行職務。
中      華      民      國    九十二    年      八      月    二十九    日
                                  臺灣新竹地方法院刑事第一庭
                                      法  官   遲  中  慧
右正本證明與原本無異。
如不服本判決，應於判決送達後十日內向本院提出上訴狀( 應附繕本 )，上訴於臺灣
高等法院。
                                      書記官   龔  柏  萃
中      華      民      國    九十二    年      八      月    二十九    日
附錄本案論罪科刑法條全文：
毒品危害防制條例第四條第二項
製造、運輸、販賣第二級毒品者，處無期徒刑或七年以上有期徒刑，得併科新臺幣七
百萬元以下罰金。


司法院資訊處製作；財團法人民間司法改革基金會備份。
